【裁判字號】    97,財管,69
【裁判日期】    970805
【裁判案由】    改定遺產管理人
【裁判全文】
臺灣彰化地方法院民事裁定  97年度財管字第69號
聲  請  人  彰化縣花壇鄉農會
法定代理人  甲○○
上列聲請人聲請為被繼承人乙○○改定遺產管理人事件，本院裁
定如下：
    主      文
改任陳美月地政士 (住彰化縣花壇鄉○○村○○路132號)為被繼
承人乙○○（男，民國○○年○○月○○日生，95年02月09日死亡，國
民身份證統一編號：Ｚ000000000號，生前住彰化縣花壇鄉○○
路○段70巷9號）之遺產管理人。
聲請程序費用新台幣壹仟元由被繼承人之遺產負擔。
    理      由
一、按親屬會議選定之遺產管理人有下列情形之一者，法院得依
    利害關係人或檢察官之聲請，徵詢親屬會議會員、利害關係
    人或檢察官之意見後解任之，命親屬會議於一個月內另為選
    定：(一)違背職務上之義務者。(二)違背善良管理人之注意義務
    ，致危害遺產或有危害之虞者。(三)有其他重大事由者。又按
    法院選任之遺產管理人有第147條第2項及第148條所定各款
    情形之一者，得依職權或依聲請改任之。非訟事件法第148
    條及第153條定有明文。
二、本件聲請意旨略以：聲請人係被繼承人乙○○之債權人，被
    繼承人乙○○於95年02月09日死亡，經查其全體繼承人，均
    已拋棄繼承，無法依民法第1177條選定遺產管理人，以致聲
    請人之債權一直無法行使，為保障權益，聲請人前曾聲請鈞
    院選任黃精良律師為其遺產管理人，並經鈞院以95年度財管
    字第38號裁定在案，惟本件被繼承人乙○○所遺之遺產經多
    次拍賣均未拍定，惜黃精良律師已於96年09月30日死亡，為
    此聲請人以利害關係人之地位，聲請改任陳美月地政士為被
    繼承人乙○○之遺產管理人等語。
三、經查聲請人主張之事實，業據提出本院95年度財管字第38號
    裁定暨確定證明書影本、本院彰院賢94執乙字第21626號債
    權憑證影本、被繼承人乙○○之繼承系統表、本院95年05月
    15日彰院鳴家勇95年度繼306字第0950021015號函影本、黃
    精良律師之除戶謄本、財政部台灣省中區國稅局財產歸屬資
    料清單影本、土地登記謄本為證，經核尚無不合，並經本院
    依職權調取本院95年度繼字第306號拋棄繼承卷宗、本院95
    年度財管字第38號指定遺產管理人卷宗經核無訛，聲請人之
    主張堪信屬實。揆諸前揭條文，本件先前選任之遺產管理人
    因已死亡，顯有無法行使職務之重大事由而須改任之必要，
    又本院另依職權詢問陳美月地政士之意願，經覆以同意擔任
    被繼承人乙○○之遺產管理人，有本院電話記錄在卷可參，
    衡其專業素養，應堪勝任遺產管理之務。綜上，認本件改任
    陳美月地政士為被繼承人乙○○之遺產管理人應為適當，並
    裁定如主文所示。
四、依非訟事件法第157條裁定如主文。
中    華    民    國    97    年    8     月    5     日
                    家事法庭    法  官  詹秀錦
以上正本係照原本作成。
如對本裁定抗告須於裁定送達後10日內向本院提出抗告狀。
中    華    民    國    97    年    8     月    5     日
                                書記官  顧嘉文


司法院資訊處製作；財團法人民間司法改革基金會備份。
